【裁判字號】    92,訴,1612
【裁判日期】    920716
【裁判案由】    違反槍砲彈藥刀械管制條例
【裁判全文】
臺灣臺中地方法院刑事判決                        九十二年度訴字第一六一二號
    公  訴  人  臺灣臺中地方法院檢察署檢察官
    被      告  甲○○
右列被告因違反槍砲彈藥刀械管制條例案件，經檢察官提起公訴（九十二年度偵字第
七０九二號），本院判決如左：
    主  文
甲○○未經許可，持有可發射子彈具有殺傷力之改造手槍，處有期徒刑壹年陸月，併
科罰金新臺幣伍萬元，罰金如易服勞役，以新台幣玖佰元即銀元參佰元折算壹日。緩
刑伍年。
扣案如附表編號一所示之改造手槍壹枝（含彈匣壹只），編號三所示之土造子彈捌顆
均沒收。
    事  實
一、甲○○於民國（下同）九十二年二月下旬某日，在台中市○○路，以新台幣四千
    九百餘元之價格，向不詳姓名年籍之成年男子，購得仿CLOCK廠半自動手槍製造
    之玩具手槍換裝土造金屬槍管而成之具殺傷力之改造手槍一枝（含彈匣一只，槍
    枝管制編號為0000000000號），以及口徑５‧５６mm制式子彈彈殼遭
    截斷後加裝土造金屬彈頭而成之具有殺傷力之子彈二顆、由土造金屬彈殼加裝土
    造金屬彈頭組合而成之具有殺傷力之土造子彈十一顆、不具殺傷力之土造子彈一
    顆以及彈殼十一顆（詳如附表所示），而未經許可持有之。嗣於九十二年三月二
    十七日二十三時許，為警在臺中市西屯區都會公園入口處查獲（置於甲○○所駕
    駛之車號Ｂ８─６９５７號自用小客車置物箱內），並扣得如附表所示之物。
二、案經臺中縣警察局霧峰分局報請臺灣臺中地方法院檢察署檢察官偵查起訴。
    理  由
一、右揭犯罪事實，業據被告甲○○於本院審理時供承不諱，並有如附表所示之槍彈
    扣案可證，而如附表所示之扣案槍彈經送內政部警政署刑事警察局鑑驗結果為：
    送鑑改造手槍一枝（槍枝管制編號為0000000000號），認係仿CLOCK
    廠半自動手槍製造之玩具手槍換裝土造金屬槍管改造而成之改造手槍，機械性能
    良好，可擊發適用子彈，認具殺傷力；送鑑子彈十四顆，其中二顆認均係由口徑
    ５‧５６mm制式子彈彈殼遭截斷後加裝土造金屬彈頭而成，經檢視其彈底均具撞
    擊痕跡，故全數均經試射，均可擊發，認均具有殺傷力，另十二顆認均係由土造
    金屬彈殼加裝土造金屬彈頭組合而成之土造子彈，經採樣四顆試射，均可擊發，
    認均具有殺傷力，餘一顆無法擊發，認不具殺傷力；送鑑彈殼十顆，認均係玩具
    槍用金屬彈殼，有內政部警政署刑事警察局九十二年六月六日刑鑑字第Ｚ000
    000000號槍彈鑑定書一件附卷可稽，事證明確，被告犯行堪以認定。
二、核被告所為，係犯槍砲彈藥刀械管制條例第十一條第四項、第十二條第四項之未
    經許可持有可發射子彈具有殺傷力之改造手槍罪及未經許可持有子彈罪。被告以
    一持有行為，同時觸犯上開二罪名，為想像競合犯，應依刑法第五十五條規定，
    從一較重之未經許可持有可發射子彈具有殺傷力之改造手槍罪處斷。爰審酌被告
    犯罪之動機、目的、手段，及被告非法持有槍彈，潛在危險性甚大，及犯罪後能
    坦認罪行，頗具悔意，態度尚佳等一切情狀，量處如主文所示之刑，並諭知罰金
    易服勞役之折算標準，以資懲儆。末查，被告前未曾受有期徒刑以上刑之宣告，
    有臺灣高等法院被告全國前案紀錄表在卷可按，被告坦承犯行，深具悔意，且無
    證據證明被告持有上開槍彈係欲作非法使用，並考慮被告之家庭狀況等情況，認
    被告經此教訓，當知警惕而無再犯之虞，本院綜核各情，所宣告之刑，認以暫不
    執行為適當，併予宣告緩刑五年，以啟自新。扣案如附表編號一之改造手槍一枝
    （含彈匣一只），編號三所示之土造子彈八顆，為違禁物，併依刑法第三十八條
    第一項第一款宣告沒收；另有子彈六顆（含一顆未具殺傷力之子彈）經鑑定時業
    已擊發而滅失，以及扣案之彈殼十顆，尚非違禁物，爰均不依法宣告沒收，亦附
    此敘明。
據上論斷，應依刑事訴訟法第二百九十九條第一項前段，槍砲彈藥刀械管制條例第十
一條第四項、第十二條第四項，刑法第十一條前段、第五十五條、第四十二條第二項
、第七十四條第一款、第三十八條第一項第一款，罰金罰鍰提高標準條例第二條，判
決如主文。
中      華      民      國      九十二      年      七      月    十六  日
                                臺灣臺中地方法院刑事第一庭
                                    法  官  郭  瑞  祥
右正本證明與原本無異。
如不服本判決，應於判決送達後十日內向本院提出上訴狀，上訴於臺灣高等法院臺中
分院( 須附繕本 )。
                                          書記官
中    華    民    國      九十二      年       七      月     十六    日
附錄論罪科刑法條
槍砲彈藥刀械管制條例第十一條第四項
未經許可，持有、寄藏或意圖販賣而陳列第一項所列槍砲者，處一年以上七年以下有
期徒刑，併科新臺幣七百萬元以下罰金。
槍砲彈藥刀械管制條例第十二條第四項
未經許可，持有、寄藏或意圖販賣而陳列子彈者，處五年以下有期徒刑，併科新台幣
三百萬元以下罰金。
附表
┌───┬────────────────┬──────────┐
│編號  │      物品名稱                  │        數量        │
├───┼────────────────┼──────────┤
│一    │  仿CLOCK 廠半自動手槍製造之玩具│        一枝        │
│      │  手槍換裝土造金屬槍管而成之改造│      （含彈匣一只）│
│      │  手槍(槍枝管制編號：0000000000)│                    │
├───┼────────────────┼──────────┤
│二    │  口徑５‧５６mm制式子彈彈殼遭截│        二顆│
│      │  斷後加裝土造金屬彈頭而成之具有│    （已全部試射）  │
│      │  殺傷力之子彈                  │                    │
├───┼────────────────┼──────────┤
│三    │  由土造金屬彈殼加裝土造金屬彈頭│      十一顆        │
│      │  組合而成之具有殺傷力之土造子彈│    （已試射三顆）  │
├───┼────────────────┼──────────┤
│四    │  由土造金屬彈殼加裝土造金屬彈頭│        一顆        │
│      │  組合而成之不具殺傷力之土造子彈│      （已試射）    │
├───┼────────────────┼──────────┤
│五    │  玩具槍用金屬彈殼              │        十顆        │
└───┴────────────────┴──────────┘


司法院資訊處製作；財團法人民間司法改革基金會備份。
